WILSON ENRIQUE LÓPEZ GALVIS

Dirección: Cr 21 # 3a-28 Apto 204 - Armenia, Quindío.

Telefono: 312 3921859 E-mail: welopez07@hotmail.com

Linkedin: https://www.linkedin.com/in/wilson-lopez-galvis

GitHub: https://github.com/welopez07

Perfil Profesional

Estudio actualmente Análisis y Desarrollo de software en el SENA, adicional soy profesional en Administración financiera, con experiencia en el área comercial de productos y servicios, contabilidad, manejo de presupuesto, cartera, facturación, tesorería y nómina. Con alta actitud de servicio. Excelentes relaciones interpersonales, liderazgo, innovador, adaptable al cambio con capacidad para trabajar en equipo, orientado a los resultados y con un alto sentido de compromiso y pertenencia.

Experiencia Profesional

CALI FOOD PAPERS SAS

Ejecutivo de cuenta. (Agosto 2022 – Septiembre 2023). 5747271

- 1. Visitas comerciales Quindío y Norte del Valle.
- 2. Apertura, fidelización y mantenimiento de clientes.
- 3. Reporte diario a gerencia de ventas
- 4. Control y reporte de inventario a cargo.
- 5. Recaudo de cartera

DARAPESA SAS

Administrador.

(Septiembre 2020 - Octubre 2021). 5747271

- 1. Reportes diarios y mensuales de ventas.
- 2. Atención y fidelización de clientes.
- 3. Control y seguimiento de proveedores.
- 4. Seguimiento y reporte de inventarios.

INOX DUEÑES

Asistente Comercial. (Julio 2019 – Enero 2020). 5835250

- 1. Apoyo dentro del proceso de ventas.
- 2. Realización de cotizaciones solicitadas por clientes.
- 3. Visitas Comerciales dentro y fuera de la ciudad.
- 4. Llamadas y envío de correos a clientes Potenciales

CAMACOL CUCUTA Y NORORIENTE:

Asistente Contable – Asistente de Capacitaciones – Asistente Comercial. (Septiembre 2016 – Mayo 2019). Tel: 5922982

- 1. Comercialización productos y servicios generados para el sector constructor.
- 2. Administración y elaboración de los comprobantes de pago, facturación y recibos de Caja
- 3. Elaboración de las conciliaciones bancarias.
- 4. Liquidación y contabilización de nómina.
- 5. Administración y Logística de capacitaciones para el sector constructor.
- 6. Apoyo dentro del proceso de capacitaciones al Sistema de Gestión

PLANETA SPORT:

Auxiliar contable

(Agosto 2013 - Febrero 2016) Tel: 5724345

- 1. Administración y elaboración de la documentación de las ventas de los 5 almacenes y seguimiento del cumplimiento de ventas.
- 2. Elaboración de las conciliaciones bancarias.
- 3. Liquidación y contabilización de nómina.
- 4. Administración y elaboración de los comprobantes de pago.
- 5. Supervisión y gestión del inventario.

Formación Académica

Tecnología en Análisis y Desarrollo Software.

Servicio nacional de Aprendizaje SENA (Virtual) Actualmente.

Formación en Habilidades de programación.

Convenio MinTic- Universidad Pontificia Bolivariana (Virtual-800Hrs) Diciembre de 2021.

Profesional en Administración Financiera.

Fundación de Estudios Superiores Comfanorte Fesc. (Cúcuta, Colombia). Febrero 2014- Diciembre 2015.

Tecnología en Gestión financiera.

Fundación de Estudios Superiores Comfanorte Fesc. (Cúcuta, Colombia). Febrero 2011- Diciembre 2013.

Formación Complementaria

Curso de Liderazgo y trabajo en equipo.

Convenio Sena Virtual-Fenalco. Mayo de 2018.

Curso de Mercadeo y Ventas

Convenio Sena Virtual-FESC. Diciembre de 2017.

Capacitación teórica y práctica de implementación normas NIIF

Acopi- Regional NDS Septiembre de 2016.

Curso de Inglés Dot Works 1 y 2

Sena Virtual. Abril y Agosto de 2016.

• Curso de Oportunidades de Negocio

Sena Virtual. Mayo de 2016.

Taller de Competencias Transversales

Compensar-Unipanamericana. Abril de 2016

• Diplomado en Gerencia Financiera y Gestión del Riesgo

Fundación de Estudios Superiores Comfanorte Fesc. (Cúcuta, Colombia). Enero 2016.

• Curso de Servicio al Cliente en la Organización

Sena Virtual. Julio de 2015.

• Diplomado en Finanzas Empresariales

Fundación de Estudios Superiores Comfanorte Fesc. (Cúcuta, Colombia). Enero 2014- Febrero 2014.

• Curso de Herramientas Ofimáticas.

Sena Virtual. Octubre 2013

• Seminario en Retos y Oportunidades en los Mercados Globales.

Fundación de Estudios Superiores Comfanorte Fesc. (Cúcuta, Colombia). 28 Septiembre 2012- 28 Octubre 2012.

Referencias Laborales y Personales

Adriana Monsalve

Asistente Administrativo Camacol Cúcuta. Calle 17a No. 1E- 33; Caobos, Cúcuta- Colombia. Tel: 316 8213692.

Andrés Rojas

Licenciado en Lenguas Extranjeras Armenia, Quindío - Colombia. Tel: 312 3613621.

Lisney López

Auxiliar contable Industrias Prisma. Kilómetro 3 lomitas; Cúcuta- Colombia. Tel: 322 2010896.

Maryury Flórez

Administradora Financiera. Mz F CS 14 Villa Sofia Armenia – Colombia. Tel: 322 2236309